# 想请问下各位，关于其他权益工具投资抵债的问题

提问人：oyyc2018 时间：2021-06-16 21:28:16
就是指定为以公允价值计量且其变动计入其他综合收益的金融资产的权益工具投资，我们都知道，在处置的时候，是不能转当期损益的，而是转的留存收益，但是在债务重组里面，以该项金融资产抵债的时候，差额是计入的投资收益，而非留存收益，这样做是怎么考虑的呢？那如果这样的话，是不是可以通过抵债的方式，把原本计入留存收益的差额，计入当期损益调节利润？

回答人：chenyiwei
在债务重组中，以其他权益工具投资抵债的，其公允价值与账面价值之间的差额也同样是转入留存收益，不应计入债务重组损益。

提问人：oyyc2018 时间：2021-06-18 21:28:16
债务重组准则第二章第五条中有如下表述：
转让的非现金资产公允价值与其账面价值之间的差额，计入当期损益。
这个是不是就不对呢？
另外，应用指南中，
债务人以金融资产清偿债务债务人以单项或多项金融资产清偿债务的，债务的账面价值与偿债金融资产账面价值的差额，记入“投资收益”科目。偿债金融资产已计提减值准备的，应结转已计提的减值准备。对于以分类为以公允价值计量且其变动计入其他综合收益的债务工具投资清偿债务的，之前计入其他综合收益的累计利得或损失应当从其他综合收益中转出，记入“投资收益”科目。对于以指定为以公允价值计量且其变动计入其他综合收益的非交易性权益工具技资清偿债务的，之前计入其他综合收益的累计利得或损失应当从其他综合收益中转出，记入“盈余公积”“利润分配一一未分配利润”等科目。
也是考虑了其他综合收益转入留存收益，而针对其他权益工具投资的账面价值与公允价值的差额的部分没有做出说明。
那么实务工作中，应该是按债务重组准则直接计入当期损益，还是按照金融工具准则处理？

回答人：chenyiwei
涉及其他权益工具投资的，还是应当遵循金融工具准则规定。